臺灣臺中地方法院刑事判決　　　　　　　94年度訴字第2619號
公　訴　人　臺灣臺中地方法院檢察署檢察官
被　　　告　丙○○
選任辯護人　方鴻枝律師
上列被告因偽造有價證券等案件，經檢察官提起公訴（94年度偵
字第4490號），本院判決如下：
    主    文
丙○○連續意圖供行使之用，而偽造有價證券，處有期徒刑貳年
。緩刑伍年。
附表編號一、二所示偽造之支票貳紙沒收。
    犯罪事實
一、丙○○因於民國（下同）93年8、9月間積欠「銘冠理容ＫＴ
    Ｖ」「金豪冠理容ＫＴＶ」「大總督理容ＫＴＶ」之消費款
    ，屢遭催討，於民國（下同）93年11月28日某時，至臺中市
    ○區○○路198 號與戊○○聊天時，見抽屜內有戊○○向美
    商花旗銀行台中分行申領之支票本，竟意圖為自己不法之所
    有，趁人不注意之際，竊取票號為0000000至0000000號空白
    支票共4 紙得手。戊○○即基於意圖供行使之用之概括犯意
    ，於93年12月3 日在臺中市省三國小附近之某泡沫紅茶內，
    接續於票號250199及250200號之空白支票上，填載如附表編
    號一、三所示之發票日、金額（含大寫及阿拉伯數字）、受
    款人，並偽造「戊○○」之簽名於發票人簽章欄後，於當日
    將偽造完成如附表編號三所示之支票，持交在台中市○○路
    65號3、4樓大總督ＫＴＶ擔任總經理之乙○○；附表編號一
    所示之支票則持往省三國小門口交予在銘冠理容ＫＴＶ任職
    之甲○○，據以分別清償先前積欠之消費款，而行使之。復
    於同年月5日或6日某時，在上開泡沬紅茶店內，先由不知情
    之丁○○即金豪冠理容ＫＴＶ之經理，於票號250197號之空
    白支票上填載大寫金額「壹萬柒仟元正」後，丙○○再於當
    場填上如附表編號二所示之發票日、阿拉伯數字之票面金額
    ，並在發票人簽章欄內偽造「戊○○」之簽名後，交予丁○○清償先前積欠之消費款，而行使之。至於票號250198號之
    空白支票則由丙○○撕毀丟棄，嗣因戊○○經美商花旗銀行
    通知支票存款餘額不足後，始發現支票遭竊，而至銀行辦理
    票據遺失申報，屆期附表所示之支票經提示，因係掛失之空
    白票據而遭退票，始循線獲悉上情。
二、案經戊○○訴由臺中市警察局第二分局報請臺灣臺中地方法
    院檢察署檢察官偵查起訴。
    理    由
一、訊據被告丙○○坦承上開事實不諱，核與證人戊○○、丁○○、甲○○於本院及證人乙○○於警詢時證述情節相符，復
    有附表所示之支票、退票理由單、遺失票據申報書等在卷可
    稽，足徵被告之自白與事實相符，本件事證明確，被告犯行
    堪以認定。
二、核被告所為，係犯刑法第320條第1 項之竊盜罪及刑法第201
    條第1 項之偽造有價證券罪。被告偽造有價證券後持之行使
    ，其行使之低度行為應為偽造之高度行為所吸收，不另論罪
    。被告偽造支票時，在支票之發票人簽章欄內偽造「戊○○
    」之署押，因署押為構成有價證券之一部，於偽造之有價證
    券上偽造署押，即吸收於偽造有價證券行為之內，不另構成
    偽造署押罪名（26年上字第1362號判例參照）。又行使偽造
    有價證券之本身即含有詐欺之意圖，被告持偽造之支票償還
    欠款，不另論以詐欺罪。被告在上開泡沬紅茶店內同時偽造
    附表編號一、三所示之2 紙支票，為接續犯，應論以一罪。
    再被告先後2 次偽造支票之犯行，時間緊接，犯罪構成要件
    相同，顯係基於概括犯意反覆為之，為連續犯，應依法論以
    一罪。被告所犯竊盜及連續偽造有價證券二罪間，有方法結
    果之牽連關係，應從一重之連續偽造有價證券罪論處。被告
    冒用告訴人戊○○之名義偽造有價證券，持以向被害人丁○○、甲○○及乙○○等人清償欠款，固值非難，然其所偽造
    之支票僅3 紙，偽造之票面金額分別為1萬5千元、1萬7千元
    、3萬5千元，且係用以清償欠款，犯罪所生危害不大，此與
    一般擾亂金融秩序之經濟犯罪者迥異，且事後已清償被害人
    乙○○、丁○○、甲○○等人之欠款，並取得告訴人戊○○
    、被害人丁○○、甲○○之諒解，當庭表示不予追究，其情
    狀堪予憫恕，倘處以法定本刑之最低刑度有期徒刑3 年，猶
    嫌過重，本件情輕法重，被告犯罪情狀顯有可憫恕之處，爰
    依刑法第59條規定減輕其刑。爰審酌被告因一時失慮偶罹重
    典，且偽造之支票僅3 紙，面額計6萬7千元，暨考量其智識
    、犯罪目的、犯罪手段平和及犯後坦承犯行，態度良好等一
    切情狀，量處如主文所示之刑，以示儆懲。末查，被告前未
    曾受有期徒刑以上刑之宣告，有臺灣高等法院被告前案紀錄
    表在卷可按，被告坦承犯行，深具悔意，且與告訴人戊○○
    達成和解，並已償清積欠被害人乙○○、丁○○、甲○○等
    人之債務，此有和解書1紙及清償證明3紙在卷可憑，其經此
    教訓，當知警惕而無再犯之虞，本院綜核各情，所宣告之刑
    ，認以暫不執行為適當，併予宣告緩刑5 年，以啟自新。另
    附表編號一、二所示偽造之支票2紙，應依刑法第205條之規
    定，併予宣告沒收，至編號三之偽造支票，已經被告取回交
    還證人戊○○，而由證人戊○○撕毀等情，業據被告及證人
    戊○○於本院審理時供述及證述明確（見本院卷第51頁、第
    46頁），既已滅失，爰不另為沒收之諭知，併此敘明。
據上論斷，應依刑事訴訟法第299條第1項前段，刑法第56條、第
201條第1項、第320條第1項、第55條、第59條、第74條第1款、
第205條，罰金罰鍰提高標準條例第1條前段，判決如主文。
本案經檢察官己○○到庭執行職務
中　　華　　民　　國　　94　　年　　10　　月　　18　　日
                  刑事第二庭  審判長法  官  蔡名曜
                                    法  官  郭書豪
                                    法  官  林慧英
以上正本證明與原本無異。
如不服本判決，應於收受送達後10日內向本院提出上訴書狀（應
附繕本）。
　　　　　　　　　　　　　　　　　　書記官  廖碩薇
中　　華　　民　　國　　94　　年　　10　　月　　18　　日
附表：
編號 受款人  發票日 面   額  付款銀行   帳  號  票   號
 一  洪秀麗  000000 00000元  美商花旗銀 00000   0000000
                             行台中分行 0063
 二  未填載  000000 00000元  同    上   同  上  0000000
 三  乙○○  000000 00000元  同    上   同  上  0000000
附錄論罪科刑法條
刑法第201條第1項
意圖供行使之用，而偽造、變造公債票、公司股票或其他有價證
券者，處3年以上10年以下有期徒刑，得併科3000元以下罰金。
